臺灣高雄地方法院刑事判決　　　　　　　97年度訴緝字第77號
公　訴　人　臺灣高雄地方法院檢察署檢察官
被　　　告　乙○○
指定辯護人　本院公設辯護人丙○○
上列被告因偽造有價證券等案件，經檢察官提起公訴（93年度偵
緝字第2188 號），本院判決如下：
    主  文
乙○○犯行使偽造私文書罪，處有期徒刑肆月，簽收簿內頁收款
廠商收款章欄上偽造之「戊○○」署押壹枚，沒收之。又連續犯
偽造有價證券罪，處有期徒刑壹年拾月，偽造如附表二所示之本
票紙，均沒收之。應執行刑貳年，緩刑伍年，並應給付被害人
甲○○新臺幣陸拾貳萬元（給付方式為：自民國玖拾柒年捌月拾
伍日起，於每月15日匯款新臺幣貳萬元至戶名吳秉堯，帳號為00
00000-0000000 號之郵局帳戶），偽造如附表二所示之本票紙
、簽收簿內頁收款廠商收款章欄上偽造之「戊○○」署押壹枚，
均沒收之。
    事  實
一、乙○○因無資力，且為逃避債務，竟於民國89年間某日時起
    ，未得其前妻胞弟戊○○之同意，對外擅自冒用「戊○○」
    之名義。嗣於90年間，並以該名義與甲○○結識。迄92年1
    月1 日至5 日間某時許，乙○○以欲承作高鐵新竹站玻璃工
    程，如議價取得工程，將可獲利新台幣（下同）10萬元，惟
    需先繳交保證金20萬元才能參與議價為由，在高雄市○○○
    路321 號，要約甲○○投資。嗣並於同年月7 日，在高雄市
    ○○○路184 號，另以合夥經營玻璃工程，獲利均分等情詞
    為由，要約甲○○出資10萬元充作經營資本。甲○○因對自
    稱「戊○○」之乙○○已相當熟識，認乙○○具相當之能力
    與管道，乃應允合夥及出資，而於同年月8 日，將其事先已
    存入30萬元之第一銀行高雄分行帳戶金融卡，交予乙○○使
    用，並約明由乙○○在外負責施工、收款，然應將收得之款
    項繳予甲○○。嗣乙○○即將上開充作投資款及合夥資本之
    款項提領告罄。乙○○復於同年月24日，在高雄市○○區○○街112 號甲○○家中，以台北另有一玻璃工程，投資10萬
    元可獲利3 萬元，且1 個月即可回收為由，要約甲○○出資
    ，自甲○○處收受10萬元。而(一)乙○○就其與甲○○於如附
    表一編號1 至5 所示時地所合夥承作之工程，於92年（起訴
    書誤載為93年）3 月25日某時，向沈進長收取合計56,104元
    之工程款（面額金額49,000元，付款人為板信商業銀行陽明
    分行，票號：WM0000000 號之支票1 紙及現金7,104 元）時
    ，明知未取得其前妻胞弟戊○○之同意，竟基於偽造私文書
    並進而行使之犯意，在沈進長所提示之簽收簿之內頁收款廠
    商蓋收款章欄內，偽造「戊○○」之署名1 枚，表明簽收上
    開工程款之意，並將之歸還沈進長留存而行使。另(二)於92年
    （起訴書誤載為93年）2 月26日，乙○○復以其親友須賠償
    所任職之公司10萬元為由，在甲○○上址家中，向甲○○洽
    借10萬元。並因此萌生偽造有價證券並進而行使之犯意，持
    票號為CH630201號之空白本票1 紙，在發票人欄內偽簽「戊○○」之署名，並填入發票日92年2 月26日及票面金額10萬
    元等票據應記載事項，完成發票行為而偽造「戊○○」簽發
    之有價證券本票1 紙，交予甲○○供作還款保證而行使，致
    甲○○陷於錯誤交付借款10萬元。92年（起訴書誤載為93年
    ）3 月間，因乙○○對上開相關工程進度等諸多事項均交代
    不清，經甲○○要求償還，乙○○復基於承前偽造有價證券
    並進而行使之概括犯意，另持票號為CH630202號之空白本票
    1 紙，在發票人欄內偽簽「戊○○」之署名，並填入發票日
    92年3 月20日及票面金額40萬元等票據應記載事項，完成發
    票行為而偽造「戊○○」簽發之有價證券本票1 紙，交予甲○○充作償還前開高鐵新竹玻璃工程投資款20萬元、利潤10
    萬元及台北玻璃工程投資款10萬元而行使。嗣經甲○○查證
    得知乙○○有前開收取工程款之情事，應甲○○之償還要求
    ，乙○○復仍基於承前偽造有價證券並進而行使之概括犯意
    ，於92年（起訴書誤載為93年）6 月12日，另持票號CH6302
    03號之空白本票1 紙，在發票人欄內偽簽「戊○○」之署名
    ，並填入發票日92年6 月12日及票面金額20萬元等票據應記
    載事項，完成發票行為而偽造「戊○○」簽發之有價證券本
    票1 紙，交予甲○○充作償還前開之合夥資金及利潤而行使
    ，足生損害於甲○○，終經甲○○循線得悉乙○○之真實身
    分而告訴究辦，始查知上情。
二、案經甲○○訴由臺灣高雄地方法院檢察署檢察官偵查起訴。
    理  由
一、證據能力之審酌：
  (一)按被告以外之人於偵查中向檢察官所為陳述，除顯有不可明
　  信之情況者外，得為證據，同法第159 條之1 第2 項定有明
    文。偵查中對被告以外之人（包括證人、鑑定人、告訴人、
    被害人及共同被告等）所為之偵查筆錄，或被告以外之人向
    檢察官所提之書面陳述，性質上均屬傳聞證據。惟現階段刑
    事訴訟法規定檢察官代表國家偵查犯罪、實施公訴，依法其
    有訊問被告、證人及鑑定人之權，證人、鑑定人且須具結，
    而實務運作時，檢察官偵查中向被告以外之人所取得之陳述
    ，原則上均能遵守法律規定，不致違法取供，其可信度極高
    ，職是，被告以外之人前於偵查中已具結而為證述，除反對
    該項供述得具有證據能力之一方，已釋明「顯有不可信之情
    況」之理由外，不宜以該證人未能於審判中接受他造之反對
    詰問為由，即遽指該證人於偵查中之陳述不具證據能力。惟
    此係指已命具結而為證言者而言，如未依法具結者，依據絕
    對證據排除法則，當然無證據能力，而不得作為證據，自不
    得因當事人於審判程序之同意，逕認該未經具結之證言亦得
    作為證據，亦即刑事訴訟法第159 條之5 之規定時，應受同
    法第158 條之3 之限制（最高法院94年度台上字第3277號判
    決意旨參考）。是以，告訴人甲○○於偵查中未經具結之陳
    述（見93年度偵字第4542號卷《下稱偵4542卷》第22至23、
    25 至29 頁、93年度偵緝第2188號卷《下稱偵緝2188卷》第
    25至29、36至39頁），客觀上未足以擔保其證言之真實性，
    其證言之本質屬傳聞證據，依上說明，應不具證據能力，合
    先敘明。
  (二)次按被告以外之人於偵查中向檢察官所為陳述，除顯有不可
    信之情況者外，得為證據，刑事訴訟法第159 條之1 第2 項
    定有明文。經查，本件證人戊○○、施家隆、郭繼雲在檢察
    官偵查中所為之證述，性質上雖屬傳聞證據，惟係偵查中向
    檢察官所為之證述（見偵4542卷第22至23頁），並經具結（
    結文分見偵4542卷第24至26頁），且無顯有不可信之情況，
    衡諸上開規定，自具有證據能力。
  (三)再按被告以外之人於審判外之言詞或書面陳述，除法律有規
    定者外，不得作為證據，刑事訴訟法第159 條第1 項固定有
    明文。惟被告以外之人於審判外之陳述，雖不符同法第159
    條之1 至之4 之規定，而經當事人於審判程序同意作為證據
    ，法院審酌該言詞陳述或書面陳述作成時之情況，認為適當
    者，亦得為證據；當事人、代理人或辯護人於法院調查證據
    時，知有刑事訴訟法第159 條第1 項不得為證據之情形，而
    未於言詞辯論終結前聲明異議者，視為有前項之同意，同法
    第159 條之5 亦有明文。查本案告訴人甲○○，證人沈進長
    、戊○○、施家隆、郭繼雲、蔡茂旗於警詢中之陳述（見偵
    4542卷第3 至6 、7 至12頁），均為審判外之陳述雖屬傳聞
    證據，暨其他相關具傳聞性質之證據資料（詳如後引之證據
    ），惟檢察官、辯護人及被告於本院準備程序及審判程序中
    對於前述證人於警詢中之證述暨其他相關具傳聞性質證據資
    料之證據能力，被告表示同意作為證據（見本院97年度訴緝
    字第77號卷《下稱本院訴緝77卷》第58頁）。本院審酌上開
    證人陳述及證據資料作成時之情況，核無違法取證或其他瑕
    疵，認為以之作為證據為適當，上開證人於審判外之陳述及
    相關證據資料，自得做為證據，併此敘明。
二、訊據被告乙○○就上開犯罪事實均坦承不諱（見本院訴緝77
    卷第90、91頁），核與告訴人甲○○之指訴：如附表二所示
    之本票3 紙均係被告所寫，簽收簿內頁署名「戊○○」並為
    被告所偽簽，以及被告持如附表二編號1 所示之本票交予伊
    供作還款保證而行使，致伊陷於錯誤交付借款10萬元等情相
    符，並有告訴狀及其附件資料、警詢筆錄及本院審理時陳述
    可參（見92年度發查字第4614號《下稱發查4614卷》第1 至
    6 、14、15頁、偵4542卷第17頁、本院94年度訴字第200 號
    卷《下稱本院訴200 卷》第23至25頁）、復經證人沈進長、
    蔡茂旗於警詢中之陳述、證人戊○○、施家隆、郭繼雲於警
    詢及偵查中之證述明確（見偵4542卷第3 至6 、7 至12、22
    至23頁），且有本票影本3 紙（見發查4614卷第14、15頁）
    、簽收簿內頁影本1 張（見偵4542卷第17頁）、告訴人甲○○所製作被告犯行相關時間地點及金額表2 份（見偵4542卷
    第13、14頁）、證人蔡茂旗、沈進長、郭繼雲、施家隆指認
    被告之相片2 幀（見偵4542卷第15頁）、甲○○與被告之和
    解書1 份（見偵緝2188卷第30頁）在卷可佐，是被告之自白
    核與事實相符，本案事證明確，被告上開犯行，洵堪認定。
三、按刑法業經總統於94年2 月2 日，以華總一義字第09400014
    901 號令修正公布，並自95年7 月1 日施行（下稱修正後刑
    法）。又行為後法律有變更者，適用行為時之法律。但行為
    後之法律有利於行為人者，適用最有利於行為人之法律，修
    正後刑法第2 條第1 項定有明文；而所謂「法律變更」與法
    律修正之概念有別，係指因法律修正而「刑罰」有實質之更
    異而言（如修正後新舊法法定本刑輕重變更），始有依上開
    規定為準據法而比較適用新法或舊法之問題。如新舊法處罰
    之輕重仍然相同，並無有利或不利之情形，即無適用上開規
    定為比較之餘地，自應依一般法律適用之原則，適用現行、
    有效之裁判時法論處（最高法院95年度台上字第6909號判決
    意旨參照）。次按，新舊刑法關於刑之規定，雖同採從輕主
    義，係適用最有利於行為人之法律，既曰法律，自較刑之範
    圍為廣，比較時應就罪刑有關之共犯、未遂犯、連續犯、牽
    連犯、結合犯以及累犯加重、自首減輕、暨其他法定加減原
    因、與加減例等一切情形，綜其全部之結果，而為比較，再
    適用有利於行為人之法律處斷，最高法院24年上字第4634號
    判例著有明文。經查：
  (一)關於法定刑中之罰金部分，修正前刑法第33條第5 款規定「
    罰金：1 元以上。」，依80年5 月6 日修正前罰金罰鍰提高
    標準條例第3 條之規定，由司法院、行政院會銜於72年7 月
    27日發布，自72年8 月1 日施行，提高刑法所定罰金數額10
    倍，並依現行法規所定貨幣單位折算新臺幣條例第2 條之規
    定：「現行法規所定金額之貨幣單位為圓、銀元或元者，以
    新臺幣元之3 倍折算之。」，經折算為新臺幣後，則罰金刑
    之最輕刑度為新臺幣30元以上；修正後刑法第33條第5款 規
    定「罰金：新臺幣1 千元以上，以百元計算之。」，經比較
    新舊法結果，以舊法較有利於行為人。
  (二)被告行為後業已刪除刑法第56條連續犯之規定，被告所犯3
    次偽造有價證券犯行，即應論以數罪分論併罰，此刪除雖非
    犯罪構成要件之變更，但顯已影響行為人刑罰之法律效果，
    自屬法律有變更，依新法第2 條第1 項規定，比較新、舊法
    結果，仍應適用較有利於被告之行為時法律即修正前刑法第
    56條論以連續犯。
  (三)關於牽連犯之適用，修正後刑法第55條業已刪除牽連犯之規
    定，而本案被告所犯修正前刑法第201 條第1 項之3 次偽造
    有價證券罪，雖僅持如附表二編號1 所示票面金額10萬元偽
    造本票部分與詐欺罪，有方法結果之牽連關係（詳如後述）
    ，然如依新法規定，即應依數罪併罰之規定分論併罰，且被
    告所犯上開二罪皆在新法施行前，經比較新舊法結果，自以
    舊法較有利於行為人，應適用行為時之法律即修正前刑法第
    55條後段之規定從一重論處（最高法院95年5 月23日95年第
    8 次刑事庭會議決議參照）。
  (四)被告於裁判確定前犯數罪，需併合處罰時，依修正前刑法第
    51條第5 款規定，宣告多數有期徒刑者，於各刑中之最長期
    以上，各刑合併之刑期以下，定其刑期。但不得逾20年。而
    修正後之第51條第5 款，將定執行刑之上限改為有期徒刑30
    年，兩相比較，以舊法有利於被告。本件被告之前揭犯行均
    係在刑法修正前所為，則就定執行刑部分，自以舊法較有利
    於被告。
  (五)又修正前刑法第68條規定：「拘役或罰金加減者，僅加減其
    最高度。」此次刑法修正，既將罰金最低金額修正為新臺幣
    1,000 元，當不致因加減其最低度，而產生不滿1 元之零數
    ，允宜與有期徒刑相同，許其最高度及最低度同加減之，故
    併入修正後刑法第67條，而規定為：「有期徒刑或罰金加減
    者，其最高度及最低度同加減之。」被告既因修正前刑法第
    56條連續犯之規定而加重其刑，因修正前刑法第68條規定罰
    金最低度不予加重，較諸修正後刑法第67條規定最低刑亦予
    加重之規定，修正前之規定顯較有利於被告。且如前述因刑
    法修正前，關於罰金刑之最低罰金數額僅為銀元1 元，即令
    提高倍數後，亦遠較於刑法修正後之最低罰金數額（新臺幣
    1,000 元）為低，故綜合比較之結果，以被告行為時即修正
    前之刑法第68條規定較有利於被告。
  (六)綜上法律修正前、後之比較，舊法就被告連續3 次偽造有價
    證券只論以1 罪，及其中如附表二編號1 犯行與詐欺罪具有
    方法結果關係，尚能依牽連犯關係，從一重處斷以1 罪論，
    且罰金刑下限、合併定應執行有期徒刑上限均較低，揆諸前
    揭最高法院決議及刑法第2 條第1 項所定之「從舊從輕」原
    則，適用修正前之法律，對被告較為有利，自應適用修正前
    之刑法相關規定。
四、核被告所為，係犯刑法第201 條第1 項之偽造有價證券罪、
    刑法第339 條第1 項詐欺取財罪、刑法第216 條、第210 之
    行使偽造私文書罪。其於簽收簿內頁偽造「戊○○」署押之
    行為為偽造私文書之階段行為；行使偽造有價證券與偽造私
    文書之低度行為，復分別為偽造有價證券與行使偽造私文書
    之高度行為所吸收，均不另論罪。被告前揭3 次偽造有價證
    券犯行，時間緊接，所犯罪名相同，係出於概括之犯意所為
    ，為連續犯。另按，行使造有價證券以使人交付財物，以取
    得票面價值之對價，如果所交付者即係該證券本身之價值，
    則其詐欺取財仍屬行使偽券之行為，固不另成立詐欺罪名（
    最高法院25年上字第1814號、同院31年上字第409 號判例參
    照），但如以偽造之有價證券供作擔保或作為新債清償而借
    款，則其借款之行為，為行使有價證券以外之另一行為，其
    間有方法結果關係，應論以詐欺罪之牽連犯（最高法院62年
    度第1 次刑庭庭長會議決定(一)、同院93年台上第1504號判決
    意旨參照），本件被告持如附表二編號1 所示面額10萬元之
    偽造本票，交予甲○○供作還款保證而行使，致甲○○陷於
    錯誤交付借款10萬元與詐欺罪嫌間，有方法結果之牽連關係
    ，然本諸「先連續後牽連」之法則（最高法院89年度台上字
    第879 號判決意旨參照），自應依牽連犯之例，就連續偽造
    有價證券罪嫌與詐欺取財罪嫌從一重處斷，爰依修正前刑法
    第56條規定以連續犯論以一罪，並加重其刑。又其所偽造之
    本票乃供擔保借款或償還投資款、合夥資金、利潤之用，且
    偽造本票雖有3 張，然金額亦非龐大，受害者僅有告訴人1
    人，對於金融交易秩序及市場交易信用之危害，堪認輕微，
    被告犯後完全坦承犯行並頗具悔意，態度良好，且與告訴人
    達成和解，而偽造有價證券乃有期徒刑3 年以上10年以下之
    重罪，本件縱未加重其刑，倘處以法定本刑之最低刑度有期
    徒刑3 年，猶嫌過重，本件可謂情輕法重，被告犯罪情狀確
    有可憫恕之處，爰依刑法第59條之規定減輕其刑（修正後刑
    法第59條之規定，為法院就刑之裁量及酌減審認標準見解之
    明文化，非屬法律之變更，故無庸比較新舊法，最高法院95
    年5 月23日95年度第8 次刑事庭會議參照）。爰審酌被告乃
    圖避債方擅藉他人名義，因經營事業不善，致使冒名領款事
    發，並為圖虛應告訴人始為本件偽造本票犯行，惟其領取工
    程款仍有確實施工，而偽造之本票並未流通於告訴人以外之
    人，犯罪動機尚屬單純，對金融秩序危害亦屬有限，犯罪所
    生之損害，堪認輕微，並斟酌告訴人曾表明原諒被告之情（
    見偵2188卷第28頁），亦陳稱：被告已清償2 萬元並希望被
    告能賠償其62萬元，並按月償還告訴人款項2 萬元等語（見
    本院訴緝77卷第95、96頁）、暨被告坦承犯行，犯後態度良
    好，並深具悔意，及犯罪動機、目的、手段等一切情狀等一
    切情狀，量處如主文所示之刑，並依修正前刑法第51條第5
    款之規定定其應執行刑為如主文所示，以示懲儆。再數罪併
    罰中之一罪，雖得易科罰金，若因與不得易科之他罪合併處
    罰結果而不得易科罰金時，原可易科部分所處之刑，毋庸為
    易科折算標準之記載，司法院大法官會議釋字第144 號解釋
    可資參照，是就被告所犯事實欄(一)所示偽造文書之罪，自毋
    庸諭知得易科罰金之折算標準；又本件犯罪時間雖於96年4
    月23日以前，惟被告所犯刑法第201 條第1 項之偽造有價證
    券罪，經宣告有期徒刑1 年10月，依中華民國九十六年罪犯
    減刑條例第3 條第15款之規定，本不符該減刑條例之減刑條
    件，且其係於96年7 月16日中華民國九十六年罪犯減刑條例
    開始施行之前（94年10月19日）通緝，於前開條例施行後緝
    獲（97年4 月14日）到案，是被告既未主動歸案接受執行，
    是依上開條例第5 條規定，本件被告所犯之2 罪，亦均不得
    予以減刑；另前開附表一編號1 至5 所示工程及開具如附表
    二所示之本票部分，均應係在92年間所為，業經被告供承在
    卷（見本院訴緝77卷第57頁），且觀諸告訴人告訴狀所述亦
    均為92年間及該告訴狀係於92年9 月1 日提出訴究等情即明
    （見發查4614卷第1 至6 頁），是起訴書認係93年間所為，
    顯係誤載，茲因此部分犯罪時間之記載，僅屬文字之誤寫，
    尚非影響於起訴書所載全案之情節及其本旨，應由本院逕予
    更正，均附此敘明。
五、又被告偽造如附表二所示之本票原本3 紙（見發查4614卷第
    14、15頁），雖均未據扣案，惟不能證明業已滅失，其既係
    偽造，且因刑法第205 條關於偽造之有價證券之沒收規定，
    係採義務沒收主義，故不問屬於犯人與否，復不論有無搜獲
    扣案，均應依刑法第205 條之規定，予以宣告沒收之；另被
    告在證人沈進長所提示之簽收簿之內頁收款廠商蓋收款章欄
    內，偽造之「戊○○」署名1 枚（見偵4542卷第17頁），此
    一簽收簿雖為供被告行使偽造私文書犯行所用之物，然該簽
    收簿私文書乃證人沈進長所有用以證明各該收款廠商確有向
    其收款核實之用，非屬於被告所有之物，但其上收款廠商蓋
    收款章欄內所偽造之「戊○○」署押1 枚，依刑法第219 條
    規定，亦係採義務沒收主義，是不問屬於被告與否，仍應沒
    收之。
六、另查，被告前未曾因故意犯罪受有期徒刑以上刑之宣告，有
    臺灣高等法院被告前案紀錄表附卷可稽（見本院94年度訴緝
    字第131 號卷第21、22頁），其因一時失慮，致罹刑典，犯
    後已坦承犯行，被告並願分期按月於每月15日，向甲○○指
    定之郵局帳戶支付2 萬元（戶名：吳秉堯，郵局帳號：0000
    000-0000000 號），以賠償甲○○共計62萬元之損害（見本
    院訴緝77卷第96頁），且經甲○○首肯在卷，並有和解書1
    紙在卷可參（見偵2188卷第30頁）；堪認被告已有悔意，經
    此偵審程序之教訓，當能知所警惕，信無再犯之虞，本院認
    所宣告之刑，以暫不執行為適當，爰併予宣告緩刑5 年，以
    啟自新，並命被告以如前所述之分期給付方式，自97年8 月
    15日起分期賠償甲○○（即告訴人）62萬元（此部分得為民
    事強制執行名義）。又本件犯罪在新法施行前，新法施行後
    為緩刑之宣告者，依最高法院95年5 月23日95年第8 次刑事
    庭會議決議，逕依新法之規定予以宣告緩刑即可，毋庸為新
    舊法之比較，併予敘明。
據上論斷，應依刑事訴訟法第299 條第1 項前段，刑法第2 條第
1 項前段、第216 條、第210 條、第201 條第1 項、第339 條第
1 項、第59條、第74條第1 項第1 款、第2 項第3 款、第205 條
、第219 條，修正前刑法第55條後段、第56條、第51條第5 款，
刑法施行法第1 條之1 ，判決如主文。
本案經檢察官丁○○到庭執行職務。
中　　華　　民　　國　　96　　年　　7 　　月　　2 　　日
                  刑事第十七庭  審判長法　官  洪能超
                                      法  官  王俊彥
                                      法　官  林建鼎
以上正本證明與原本無異。
如不服本判決，應於判決送達後10日內，向本院提出上訴狀。
中　　華　　民　　國　　96　　年　　7 　　月　　2 　　日
                                      書記官  林秀敏
附錄本判決論罪之法條：
中華民國刑法第201條：
意圖供行使之用，而偽造、變造公債票、公司股票或其他有價證
券者，處3 年以上10年以下有期徒刑，得併科3 千元以下罰金。
行使偽造、變造之公債票、公司股票或其他有價證券，或意圖供
行使之用，而收集或交付於人者，處1 年以上7 年以下有期徒刑
，得併科3 千元以下罰金。
中華民國刑法第210條：
偽造、變造私文書，足以生損害於公眾或他人者，處5 年以下有
期徒刑。
中華民國刑法第216條：
行使第210 條至第215 條之文書者，依偽造、變造文書或登載不
實事項或使登載不實事項之規定處斷。
中華民國刑法第339條：
意圖為自己或第三人不法之所有，以詐術使人將本人或第三人之
物交付者，處5 年以下有期徒刑、拘役或科或併科1 千元以下罰
金。
以前項方法得財產上不法之利益或使第三人得之者，亦同。
前二項之未遂犯罰之。
附表一：
┌──┬──────┬────┬────────┬───────┐
│編號│日期        │廠商姓名│工程地點        │金額（新台幣）│
├──┼──────┼────┼────────┼───────┤
│1   │92年1 月21日│沈進長  │台南麵包店      │38,394元      │
├──┼──────┼────┼────────┼───────┤
│2   │92年1 月21日│同上    │明華路          │1,450元       │
├──┼──────┼────┼────────┼───────┤
│3   │92年2 月7 日│同上    │玫瑰園Ｄ棟4 樓  │10,583元      │
├──┼──────┼────┼────────┼───────┤
│4   │92年2 月16日│同上    │京城之戀Ｈ棟4 樓│3,494元       │
├──┼──────┼────┼────────┼───────┤
│5   │92年2 月18日│同上    │玫瑰園Ｆ棟8 樓  │2,183元       │
├──┼──────┼────┼────────┼───────┤
│6   │92年1 月30日│蔡茂旗  │新富路流行通訊  │3,556元       │
├──┼──────┼────┼────────┼───────┤
│7   │92年2 月28日│蔡茂旗  │博愛路與華廈路口│53,800元      │
└──┴──────┴────┴────────┴───────┘
附表二
┌──┬────┬──────┬─────────┬───────┐
│編號│票號    │發票日期    │票面金額（新台幣）│票載到期日    │
├──┼────┼──────┼─────────┼───────┤
│1   │CH630201│92年2 月26日│10萬元            │92年2月26日   │
├──┼────┼──────┼─────────┼───────┤
│2   │CH630202│92年3 月20日│40萬元            │未記載        │
├──┼────┼──────┼─────────┼───────┤
│3   │CH630203│92年6 月12日│20萬元            │未記載        │
└──┴────┴──────┴─────────┴───────┘
